臺灣士林地方法院交通事件裁定　　　　　　　　　　九十一年度交聲字第九八號
　　原處分機關　臺北巿交通事件裁決所
　　受 處分 人　甲○○
右列受處分人因違反道路交通管理處罰條例案件，對於臺北市交通事件裁決所九十一
年七月二十三日所為之處分 (原處分案號：北市裁三字第駕裁二二─Ｚ000000
00號、二二─Ｚ00000000號)，聲明異議，本院裁定如左：
    主  文
異議駁回。
    理  由
一、按汽車行駛於高速公路或設站管制之道路，而不遵守管制之規定者，處汽車駕駛
    人新台幣三千元以上六千元以下罰鍰。違反第三十三條者，記違規點數一點。道
    路交通管理處罰條例第三十三條第一項、第六十三條第一項第一款定有明文。又
    汽車行駛於高速公路或設站管制之道路，應遵守其管制之規定，道路交通安全規
    則第一百零五條亦定有明文。汽車行駛高速公路應依速限標誌指示及不得不服公
    路警察稽查取締而逃逸；汽車在行駛途中，不得任意變換車道，如變換車道時，
    應先顯示方向燈告知後車輛，並保持安全距離及間隔，方得變換車道；高速公路
    交通管制規則第五條第一項前段、第九條第十二款及第十一條復定有明文。
二、本件受處分人即異議人甲○○所有五Ａ─一七六三號自用小客車，於九十一年五
    月二十日十六時四十七分，在國道一號公路九十九公里北向處，在限速一○○公
    里下，行速一一六公里，超速十六公里，又遭速經警攔車不停加速逃逸、沿途任
    意變換車道，影響行車安全，規避取締；變換車道未使用方向燈或手勢四次之違
    規，嗣經警舉發，認其違反道路交通管理處罰條例第三十三條第一項之規定，分
    別處罰鍰三千元，共計一萬二千元，並依同條例第六十三條第一項第一款各記點
    一點共記違規點數四點。
三、經查，本件異議人所有前述小客車，於前述時地行經國道一號高速公路，有前述
    違規行為，經警發現當場向前以指揮棒指揮該車停車受檢，詎該車不服稽查取締
    攔車不停，為警記下該車號牌逕行舉發等情，業據舉發機關內政部警政署國道公
    路警察局第一警察隊函及證人即舉發警員鄭朝枝證述在卷，復有舉發違反道路交
    通管理事件通知單影本附卷可稽，至異議人雖辯稱：當時其本人在台北，警員所
    憑僅為眼見，並無照片，而且罰單上車牌號碼塗改多次等語。然查：
  (一)查系爭舉發單乃鄭朝枝、郭汶煒聯名製單之公文書，此觀該舉發單自明，鄭朝枝
    、郭汶煒既為制作人，於發現記載錯誤時，自得更正，郭汶煒並以自己之職名章
    蓋於更改處，並無違法可言。而且，證人鄭朝枝於本院亦證稱第一張罰單有塗改
    ，是因為之攔一部車，已經寫上他的車號，因為他有講一些理由，所以我們沒有
    開單，接著我又發現這部車號的車子超速，我們有去攔他，但他越跑越快，我們
    就往前追，但他們在九十七公里就下交流道，我們就沒有追，怕發生事情等語。
    是異議人執此為辯，並非可採。
  (二)按交通警員掣單舉發違反道路交通管理處罰條例所列之違規事實，本質上為行政
    處分，係公務員基於職務上權力，依法就特定之具體事件所為具公法上效果之單
    方行政行為，基於公務員為公法上行為具有公信力之原則，該行政處分當可被推
    定為真正，其據以依法處分之事實認定亦為正確無誤，本此公信原則，乃立法者
    賦予行政機關制定違反道路交通事件統一裁罰標準及處理細則，使執勤警員得當
    機處分（如該細則第二十三條）以維護交通秩序、安全之行政目的，反之，若謂
    公務員一切行政行為均需預留證據以證其實，則國家行政勢必窒礙難行，據此，
    刑事訴訟法就犯罪證據有關之規定中，與屬行政秩序罰之交通違規裁罰本旨不合
    之部分，自不在準用之列。本件異議人既未就執勤員警之舉發有誤提出確實證據
    以供調查，亦無任何證據足資證明有捏造事實違法取締之情事，則執勤警員本其
    維護交通秩序、安全職責所為之舉發，自應受到合法、正確之推定，且衡諸現場
    查獲之警員與異議人並無仇隙，當無設詞攀誣之理，是異議人既未能於到案日期
    九十一年六月四日前提出駕駛人姓名及住所，依道路交通管理處罰條例第八十五
    條第三項，應處罰車輛所有人。是其於上開時、地超速，且不服稽查取締攔車不
    停並任意變換車道又未使用方向燈或手勢之事實，堪以認定。原裁決機關援引首
    開規定，裁處罰鍰新台幣一萬二千元，並依道路交通管理處罰條例第六十三條第
    一項第一款之規定記違規點數四點，核無不合，異議人猶執前詞否認違規，其異
    議為無理由，應予駁回。
據上論斷，應依道路交通案件處理辦法第十九條，裁定如主文。
中        華        民        國    九十一    年    十二    月  二十七  日
                                          臺灣士林地方法院交通法庭
                                              法  官  李  建  忠
右正本證明與原本無異。
如不服本裁定應於送達後五日內向本院提出抗告狀。
                                              書記官  曾  韻  蒔
中        華        民        國    九十一    年    十二    月   三十   日
